臺灣高雄地方法院刑事判決　　　　　　　　　　　　九十一年度訴字第二二七七號
　　公　訴　人　臺灣高雄地方法院檢察署檢察官
　　被　　　告　甲○○
右列被告因毒品危害防制條例案件，經檢察官提起公訴（九十一年度毒偵字第三五六
四號、九十一年度毒偵緝字第三七○號），本院判決如左：
    主  文
甲○○連續施用第一級毒品，處有期徒刑捌月；扣案殘留有海洛因之殘渣袋壹只、海
洛因貳小包（合計淨重零點壹公克），均沒收銷燬之。
    事  實
一、甲○○前因施用毒品案件，經依臺灣金門地方法院八十八年度毒聲字第二二號裁
    定送觀察、勒戒後，在所期間經衛生醫療網支援醫師評定認無繼續施用毒品傾向
    ，由臺灣金門地方法院檢察署於民國八十八年七月十九日以八十八年度偵字第一
    九三號不起訴處分在案。竟仍未戒除毒癮，復基於施用第一級毒品海洛因之概括
    犯意，自九十一年四月八日下午二時許回溯二十四小時內某時起至九十一年七月
    五日上午十時許止，在高雄市前鎮區附近公園等處，以將第一級毒品海洛因摻入
    水中用針筒注射之方式，連續施用第一級毒品海洛因多次。嗣經警分別於九十一
    年四月八日下午二時許，在高雄市○鎮區○○街三三二號查獲，並扣得殘留有海
    洛因之殘渣袋一只，及於九十一年七月五日下午二時四十分許，在高雄市○鎮區
    ○○路與興陽路口查獲，並扣得第一級毒品海洛因二小包（合計淨重零點一公克
    ）。經依臺灣高雄地方法院九十一年度毒聲字第二八一一號裁定送觀察、勒戒後
    ，有繼續施用毒品之傾向。
二、案經高雄市政府警察局、高雄縣警察局鳳山分局報請臺灣高雄地方法院檢察署檢
    察官偵查起訴。
    理  由
一、右揭事實，業經被告甲○○坦承不諱，並有殘留有海洛因之殘渣袋一只、海洛因
    二小包扣案可稽；且被告於九十一年四月八日、九十一年七月五日為警查獲後，
    經採集其尿液送驗結果，其尿液均呈嗎啡陽性反應，有高雄市立凱旋醫院九十一
    年五月十六日高市凱醫檢字第○○四三四號煙毒尿液檢驗成績書、高雄縣政府衛
    生局九十一年七月十二日九一煙檢字第一○三四號煙毒尿液檢驗成績書各一紙附
    卷可稽；而扣案之白色粉末二小包，經送請法務部調查局檢驗結果，均含第一級
    毒品海洛因成分，合計淨重零點一公克（包裝重零點六六公克），有該局調科壹
    字第二二○○一三七八八號鑑定通知書可考，扣案之殘渣袋一只，經送請高雄醫
    學大學附設中和紀念醫院檢驗，亦檢出海洛因陽性反應，有該院九十一年九月二
    十四日九一○九—一三七號檢驗報告可參，足認被告之自白與事實相符，洵堪採
    為論罪之依據。被告犯行，堪予認定。又被告前因施用毒品案件，經依臺灣金門
    地方法院八十八年度毒聲字第二二號裁定送觀察、勒戒後，在所期間經衛生醫療
    網支援醫師評定認無繼續施用毒品傾向，由臺灣金門地方法院檢察署於八十八年
    七月十九日以八十八年度偵字第一九三號不起訴處分在案等情，有臺灣金門地方
    法院檢察署八十八年度偵字第一九三號不起訴處分書、臺灣高等法院被告全國前
    案紀錄表、臺灣高雄地方法院檢察署刑案資料查註紀錄表在卷足憑。其於受不起
    訴處分後，五年內再犯毒品危害防制條例第十條第一項之罪，經臺灣高雄地方法
    院以九十一年度毒聲字第二八一一號裁定送臺灣高雄看守所附設勒戒處所執行觀
    察、勒戒，在所期間經衛生醫療網支援醫師評定為有繼續施用毒品傾向，亦有臺
    灣高雄地方法院九十一年度毒聲字第二八一一號裁定及臺灣高雄看守所附設勒戒
    處所九十一年六月十六日高所坤戒勒字第一三四八號函送之有無繼續施用毒品傾
    向證明書一份在卷可按。本件事證明確，應予依法論科。
二、核被告甲○○所為，係犯毒品危害防制條例第十條第一項施用第一級毒品罪。被
    告非法持有第一級毒品海洛因，進而施用，其持有第一級毒品海洛因之低度行為
    應為施用第一級毒品海洛因之高度行為所吸收，不另論罪。又被告先後多次施用
    第一級毒品海洛因之行為，時間緊接，所犯係構成要件相同之罪，顯係基於概括
    犯意反覆為之，為連續犯，應依刑法第五十六條之規定論以一罪，並加重其刑。
    爰審酌被告前因施用毒品案件，經法院裁定送觀察、勒戒後，因認無繼續施用毒
    品傾向，經臺灣金門地方法院檢察署檢察官為不起訴處分在案，竟仍有繼續施用
    毒品之行為，顯見其意志不堅，惟念其犯後坦承犯行，且施用毒品為自戕行為，
    尚無害於他人等一切情狀，量處如主文所示之刑。扣案之白色粉末二小包，經送
    請法務部調查局檢驗結果，均含第一級毒品海洛因成分，合計淨重零點一公克（
    包裝重零點六六公克），有該局調科壹字第二二○○一三七八八號鑑定通知書可
    考，是扣案之白色粉末二包係屬毒品海洛因無疑；另扣案之殘渣袋一只，經送請
    高雄醫學大學附設中和紀念醫院檢驗，亦檢出海洛因陽性反應，有該院九十一年
    九月二十四日九一○九—一三七號檢驗報告可參，因殘留於殘渣袋上之海洛因已
    無法析離，足認扣案之殘渣袋一只亦屬毒品海洛因無訛，均應依毒品危害防制條
    例第十八條第一項前段併予宣告沒收銷燬之。至鑑驗耗損之第一級毒品海洛因，
    既已滅失，自無庸併予宣告沒收銷燬，附此敘明。
據上論斷，應依刑事訴訟法第二百九十九條第一項前段，毒品危害防制條例第十條第
一項、第十八條第一項前段，刑法第十一條、第五十六條，判決如主文。
本案經檢察官朱秋菊到庭執行職務。
中      華      民      國      九十一      年    十    月    二十五    日
                                  臺灣高雄地方法院刑事庭
                                      法  官    曾  淑  娟
右正本證明與原本無異。
如不服本判決，應於判決送達後十日內，向本院提出上訴狀。
                                      書記官    呂  怜  勳
中      華      民      國      九十一      年    十    月    二十五    日
附錄本判決論罪科刑法條：
毒品危害防制條例第十條
施用第一級毒品者，處六月以上五年以下有期徒刑。
施用第二級毒品者，處三年以下有期徒刑。
